臺灣高等法院臺中分院刑事判決　　　96年度交上訴字第1100號
上　訴　人　臺灣臺中地方法院檢察署檢察官
上　訴　人
即　被　告　甲○○
上列上訴人因被告公共危險等案件，不服臺灣臺中地方法院95年
度交訴字第233號中華民國96年2月9日第一審判決（起訴案號：
臺灣臺中地方法院檢察署95年度偵字第20022號），提起上訴，
本院判決如下：
    主    文
原判決關於業務過失傷害部分撤銷。
甲○○從事業務之人，因業務上之過失傷害人，處拘役伍拾日，
如易科罰金，以銀元參佰元即新台幣玖佰元折算壹日。
其他上訴駁回。
    犯罪事實
一、甲○○係來豐美髮材料行之外務員，平日駕駛自用小貨車載
    送美髮材料，係以駕駛車輛為附隨業務，為從事業務之人。
    甲○○於民國95年3月30日夜間7 時10分許，駕駛車牌號碼
    H2－1612號之自用小貨車，沿臺中市○○街往西屯路方向行
    駛，行經軍功路與太原路、設有燈光號誌之交岔路口，應注
    意在交岔路口右轉彎時，應讓直行車先行，且依當時路面無
    缺陷、無障礙物、天候及視距均良好，並無不能注意之情事
    ，竟疏未注意，即貿然在該交岔路口右轉彎，適林昀蓁駕駛
    車牌號碼HJ2—900號重型機車，在甲○○行駛之車道右側機
    車車道上直行中，亦疏未注意車前狀況，隨時採取必要之安
    全措施，於甲○○所駕之自用小貨車已在其機車左前方進行
    右轉彎之動作時，林昀蓁仍繼續行駛而未採取適當之煞避措
    施，致遭甲○○所駕之自用小貨車右轉逼擠時，因之緊急剎
    車而人車倒地，林昀蓁因此受有右膝外側副韌帶損傷及右外
    側脛骨平台小碎骨骨折等之傷害。而甲○○見林昀蓁人車倒
    地，仍未察覺係自己所駕車輛右轉不當所造成，故未下車察
    看即駕車離去，嗣經不詳姓名之路人提供肇事車號予林昀蓁
    ，始循線查悉上情。
二、案經林昀蓁訴由臺灣臺中地方法院檢察署檢察官偵查起訴。
    理  由
壹、按被告以外之人於審判外之陳述，雖不符刑事訴訟法第159
    條之1至第159條之4之規定，然經當事人於審判程序同意作
    為證據，法院審酌該言詞陳述作成時之情況，認為適當者，
    亦得為證據；當事人、代理人或辯護人於法院調查證據時，
    知有刑事訴訟法第159條第1項不得為證據之情形，而未於言
    詞辯論終結前聲明異議者，視為有前項之同意，刑事訴訟法
    第159條之5定有明文。查告訴人林昀蓁於警詢中之陳述，固
    為審判外之陳述而屬傳聞證據，惟被告就前開審判外之陳述
    ，於本院審理中均不爭執其證據能力，亦未曾於言詞辯論終
    結前聲明異議，本院審酌上開陳述作成時之情況，並無違法
    取證之瑕疵，認以之作為證據為適當，揆諸上開規定，此部
    分傳聞證據，有證據能力，合先敘明。
貳、有罪部分：
一、訊據上訴人即被告（下稱被告）甲○○矢口否認有何業務上
    過失傷害犯行，並辯稱：伊係綠燈時自軍功路右轉太原路行
    駛，伊所駕之自用小貨車未在上開時、地與告訴人所騎機車
    發生任何擦撞，告訴人倒地與伊無關，伊無任何過失云云。
    經查：
  (一)上開車號H2－1612號之自用小貨車在上開時間、地點貿然右
    轉，致告訴人林昀蓁人車倒地，因之受有右膝外側副韌帶損
    傷及右外側脛骨平台小碎骨骨折等傷害之事實，業據告訴人
    林昀蓁於警詢、原審審理中指訴甚詳（見95年度他字第3073
    號偵查卷第22、23、24頁、原審卷宗第46至50頁），並有臺
    中巿警察局道路交通事故調查報告表、道路交通事故現場圖
    、現場照片、診斷證明書等在卷可稽；告訴人林昀蓁復於原
    審審理中具結證稱「當時我從軍功路往太平市方向直行，當
    時我以為被告的車輛也要直行，等我發現他要右轉，已經來
    不及反應，我的機車就倒在地上」，「當時被告的車身距離
    我的左後照鏡差距不到10公分。車牌號碼是路人告訴我的」
    ，「當時我人坐在地上，他開的是廂型車，我坐在地上有看
    到駕駛者的背影。我近視1、2百度，當時沒配戴眼鏡，但我
    的視線都是清晰的。我是有看到被告的車輛的車型、顏色為
    紅色廂型車，但我平時對於車子的廠牌不了解」，「我停車
    等候紅燈的位置是在機車等候格的右邊，我是停在第1部。
    被告車輛是繞過我的機車從左前方右轉，我才倒地」，「（
    問：警詢筆錄記載你知道被告車輛的尾數有「2」？）我有
    近視，但可確認肇事車輛為紅色，且能看到其車牌號碼的尾
    數為「2」，「（問：對方車輛停留在你跌倒地點的右前方
    有1、2秒，是否就是你觀察對方車牌尾數的時間？）是的」
    ，「（問：你在警詢筆錄中陳述對方停車1、2秒才離去，對
    方停留的位置是在車道上，還是馬路旁？）車道上。肇事車
    輛是停於偏向自行車道的位置，應該是在外側車道上」，「
    （問：對方是否已經距離你的後照鏡10公分，你才反應？）
    是的，但已反應不過來，馬上剎車，還是來不及」等語（見
    原審卷宗第46至50頁）；核證人即告訴人林昀蓁自案發時起
    迄原審審理中，均明確地指稱係與車牌尾數號碼為「2」之
    紅色廂型車發生車禍，而H2－1612車號係路人所提供，且其
    與被告本無親誼或怨隙，應不致誣攀而故為不利於被告之陳
    述，其證詞具憑信性，堪信證人即告訴人林昀蓁此部分指訴
    非虛。
  (二)依證人即到場處理之員警田承義於原審審理時證稱「北屯巡
    邏警網交給我目擊證人柯佩宜、陳立婷的資料」，「我到達
    現場時，該2名目擊證人已不在現場。我到達現場之後，有
    先以電話聯絡柯佩宜，當時她向我陳述，證人柯佩宜於事發
    當時是在軍功路左轉待轉區等候進入太原路，而本案雙方當
    事人也是在軍功路上，證人在對向車道，被告與告訴人的車
    輛同向行駛，但告訴人的機車直行，被告的車子右轉．．．
    被告的車輛係位於證人柯佩宜的左側，而被告駕駛的箱型車
    輛右轉之後，告訴人的機車就倒地了。證人有記下車號H2－
    1612號，然後就將車號提供給警網去追查」等語（見原審卷
    宗第40頁）。核證人田承義係依法令從事公務之人，與被告
    並無親誼或怨隙，應不致故為不利被告之陳述，其證詞具憑
    信性，堪認告訴人林昀蓁所稱尾數號碼為「2」之紅色廂型
    車，確係被告所駕駛之車號H2－1612號自用小貨車。
  (三)再依證人即目擊者柯佩宜於原審審理中證稱「95年3月30 日
    警察有打電話詢問我目擊過程，但我說我看不到這件事故是
    誰對誰錯」，「（問：你們當日有無追該部車輛？）我們是
    與該部車輛同方向。我們有記下這部車輛車號，但沒有拍打
    他的窗戶，他也沒停下來。我們是從軍功路要兩段式左轉太
    原路，我是從太平要往太原路的市區方向，我在一個賣二手
    車的店家前面等，我們停在交叉路口的待轉區，該部車輛與
    機車在我們的前面，我只知道該部車輛是軍功路要右轉太原
    路，也是要往市區方向，跟我同一方向，機車如何路線我不
    清楚，我看到時，他們已經發生車禍了，我看不到誰撞誰，
    我是在待轉區等候時，看到該車右轉後，就發生該件車禍，
    我看到時，機車已經倒地了，我看到該車有停頓一下，就開
    走了。我們並未在太原路與旱溪路口攔下該車並拍打車窗，
    是在該路口我們看到一位交通警察，我同學就告訴他該車車
    號，交通警察跟我們要年籍資料，我們就給他。我完全看不
    到該車右轉後有無卡到該部機車的情形」，「（問：能否看
    到車禍當時該車與機車接觸的情形？）我那個角度完全看不
    到」，「（問：該部車右轉前有無機車倒地之情形？）沒有
    」，「（問：當時警察詢問你時，你是否照實陳述？）我照
    實陳述。我在那裡也看不到什麼」，「（問：你在待轉區○
    ○○路的燈號為何？）綠燈」，「（問：當時你停在待轉區
    時看到車禍發生時，軍功路的燈號是否紅燈轉綠燈？）已經
    一段時間了」，「（問：你停在該處是否有看到該車右轉？
    ）有」，「（問：你可否確認該車在何車道右轉？）我不記
    得，且我看不到該車是從何車道右轉，當時是尖峰時間，車
    輛很多」，「（問：你跟警察講該車車號時，有無再轉回去
    向受傷的人說車號？）我們有轉回去，因為警察說他不知道
    肇事地點，我們回去時，受傷的人已經知道該車車號，可能
    是火雞肉飯的客人有看到告訴她。我看到車禍時，機車是已
    倒地的靜止狀態，該車在機車的左側右轉停頓時，我看到的
    時候是該車停頓一下的時候，我沒看到機車滑行倒地的過程
    ，機車倒地的位置在我前方」等語（見原審卷宗第101至104
    頁）。核證人柯佩宜與被告並無親誼或怨隙，應不致故為有
    利或不利被告之陳述，其證詞具憑信性，堪認告訴人林昀蓁
    人車倒地時，被告所駕駛之車號H2－1612號自用小貨車確實
    適在該處右轉彎。
  (四)依卷附之臺中巿警察局道路交通現場圖及現場照片觀之（見
    95年度他字第3073號偵查卷第26頁、第30至48頁），現場僅
    遺留告訴人林昀蓁所駕機車之剎車痕2.3公尺及刮地痕4.8公
    尺，並呈直線無轉折之走向，又依承辦警員田承義製作之職
    務報告書記載現場比對兩車高度及檢視車身擦痕結果，並無
    擦撞痕跡（見95年度他字第3073號偵查卷第17頁），且證人
    即到場處理之員警田承義於原審審理時證稱「當場有勘驗告
    訴人的機車並拍照，通常機車輪子若有碰撞到，其可能的最
    高高度是在30至35公分，故我們有將該碰撞痕旋轉到正面最
    高高度，約為30至35公分，在這個高度以下作比對」，「我
    們有勘驗被告之H2－1612號車輛，被告隔天31日一大早就來
    到警局，其車輛上都是泥土灰塵，且找不到與機車的撞擊點
    。因車身若曾與機車發生碰撞會有類似流星劃過的痕跡，且
    車身下也找不到與機車的碰撞點。現場沒監視器」，「（問
    ：你在現場製作現場圖，你勘驗車輛的刮地痕跡如何？）機
    車的刮地痕跡是在軍功路上呈現直線的情形，若是與被告車
    輛擦撞，因外力作用，刮地痕跡會往右前方滑過去，這是依
    程序採證。但通常若刮地痕是直線痕跡，受到碰撞的可能性
    不大」，「（問：被害人左前輪的痕跡是否可能是自行倒地
    後刮地產生的痕跡？）不可能，若自行倒地再滑倒是不可能
    產生這樣的痕跡，但若是倒地後碰撞到其他車輛就有可能」
    ，「（問：道路交通故事現場圖上所呈現的剎車及刮地痕跡
    可否確認為告訴人機車所留下？）我是根據機車倒地位置及
    其車禍點、撞擊位置的形容來測量，當時告訴人父親比我早
    到現場，而警網當天也有在案發當時，在場作疏導交通的動
    作。告訴人機車右側有與地面摩擦痕跡，但沒撞擊點，故未
    另外拍攝照片，當時我觀察有看到告訴人的機車右前車身包
    括塑膠殼、把手及剎車系統的塑膠部分都有摩擦痕跡，即有
    鬚狀的摩擦痕跡」等語（見原審卷宗第40至45頁）。足認告
    訴人林昀蓁所駕機車摔倒前或摔倒後並未與右轉彎中之車號
    H2－1612號自用小貨車發生撞撞，此經臺灣省臺中市區車輛
    行車事故鑑定委員會於95年7月14日以中市行字第095540175
    6號函覆分析意見，亦為相同之認定，有該會函文1件在卷可
    稽（見95年度他字第3073號偵查卷第55至56頁），堪信被告
    所辯伊駕駛之自用小貨車未在上開時、地與告訴人所騎機車
    發生任何擦撞一節屬實。至告訴人林昀蓁指稱伊有遭被告駕
    駛之自用小貨車碰撞云云，應與實情不符，告訴人林昀蓁此
    部分指訴，尚難採為不利於被告之認定。
  (五)按汽車行駛至交岔路口，轉彎車應讓直行車先行，道路交通
    安全規則第102條第1項第6款定有明文。又道路交通安全規
    則第94條第3項亦明定「汽車行駛時，駕駛人應注意車前狀
    況及兩車併行之間隔，並隨時採取必要之安全措施」。本件
    綜據上情，可知告訴人林昀蓁於上開時、地所以人車倒地，
    係肇因於被告所駕駛之車號H2－1612號自用小貨車在該處未
    讓直行車先行，即貿然右轉彎，且本件案發時間係夜間，而
    當時天候、路況、視距及照明設備均良好，有上開事故調查
    報告表可證，客觀上並無不能注意之情事，被告竟疏未注意
    ，貿然右轉彎，其未停讓直行車先行，侵犯直行車之優先路
    權，以致肇事，被告之過失行為，應為肇事主因，被告辯稱
    告訴人倒地與伊無關，伊無過失云云，顯為卸責之詞，不可
    採信。雖依告訴人林昀蓁證述「當時我以為被告的車輛也要
    直行，等我發現他要右轉，已經來不及反應，我的機車就倒
    在地上」等情，可知告訴人林昀蓁當時亦疏未注意車前狀況
    ，致未能及時採取適當之剎避措施，亦有過失，惟被告仍難
    辭其肇事主因之過失責任。本件被告之過失行為，與告訴人
    所受傷害間，顯有相當因果關係，事證已臻明確，被告犯行
    堪予認定。
二、新舊法適用之比較：
  (一)查被告行為後，刑法已於94年1月7日修正，同年2月2 日公
    布，並自95年7月1 日施行。按行為後法律有變更者，適用
    行為時之法律，但行為後之法律有利於行為人者，適用最有
    利於行為人之法律，修正後即現行刑法第2條第1項訂有明文
    。次按比較新舊法，應就罪刑有關之共犯、未遂犯、想像競
    合犯、牽連犯、連續犯、結合犯，以及累犯加重、自首減輕
    暨其他法定加減原因（如身分加減）與加減例等一切情形，
    綜其全部罪刑之結果而為比較，亦有最高法院95年5月23日
    第8 次刑庭會議決議可資參照。
  (二)刑法第284條第2項前段之業務過失傷害罪，其法定之罰金刑
    部分，規定得處銀元500元以下罰金，因罰金罰鍰提高標準
    條例第1項前段之規定，提高為10倍，故得處銀元5000元以
    下罰金。惟依修正後刑法施行法第1條之1規定「中華民國九
    十四年一月七日刑法修正施行後，刑法分則編所定罰金之貨
    幣單位為新臺幣。九十四年一月七日刑法修正時，刑法分則
    編未修正之條文定有罰金者，自九十四年一月七日刑法修正
    施行後，就其所定數額提高為三十倍。但七十二年六月二十
    六日至九十四年一月七日新增或修正之條文，就其所定數額
    提高為三倍」，及修正後刑法第33條第5款規定「主刑之種
    類如下：五、罰金：新臺幣一千元以上，以百元計算之」等
    規定，故刑法第284條第2項前段之業務過失傷害罪所得處之
    罰金刑最高額為新臺幣15000元、最低額為新臺幣1000元。
    再觀被告行為時之舊法，即修正前刑法第33條第5款，其罰
    金之最低額為銀元1元，經提高10倍計算，則前開罰金刑之
    最高額為銀元5000元，最低額為銀元10元，經乘以3倍而換
    算為新臺幣後，最高額雖與新法同為新臺幣15000元，最低
    額為新臺幣30元。是經上述比較之結果，顯以被告行為時即
    修正前關於科處罰金刑之法律較有利於被告。
  (三)又被告行為時之刑法第41條第1項前段規定：「犯最重本刑
    為五年以下有期徒刑以下之刑之罪，而受六個月以下有期徒
    刑或拘役之宣告，因身體、教育、職業、家庭之關係或其他
    正當事由，執行顯有困難者，得以一元以上三元以下折算一
    日，易科罰金」，且被告行為時之易科罰金折算標準，即修
    正前罰金罰鍰提高標準條例第2條前段（現已刪除），就其
    原定數額提高為100倍折算1 日，則被告行為時之易科罰金
    折算標準，應以銀元300元折算1 日，經折算為新臺幣後，
    應以新臺幣900元折算為1日。惟95年7月1 日修正公布施行
    之刑法第41條第1項前段已修正為：「犯最重本刑為五年以
    下有期徒刑以下之刑之罪，而受六個月以下有期徒刑或拘役
    之宣告者，得以新臺幣一千元、二千元或三千元折算一日，
    易科罰金」，經比較修正前後之易科罰金折算標準，以95年
    7 月1 日修正公布施行前之規定，較有利於被告。
  (四)經綜合與被告罪刑有關之罰金刑、易科罰金之折算標準及其
    全部罪刑之結果等一切情形而為比較後，以修正前之刑法有
    利於被告，應依刑法第2條第1 項前段，適用上述修正前刑
    法之規定對被告論罪科刑。
三、被告係來豐美髮材料行之外務員，平日駕駛自用小貨車載送
    美髮材料，係以駕駛車輛為附隨業務，為從事業務之人。核
    被告所為，係犯第284條第2項前段之業務過失傷害罪。原審
    判決就被告業務過失傷害部分，予以論罪科刑，固非無見，
    惟被告貿然右轉彎，其未停讓直行車先行，侵犯直行車之優
    先路權，以致肇事，被告之過失行為，為肇事主因，而告訴
    人林昀蓁亦有未注意車前狀況，隨時採取必要安全措施之疏
    失，已如前述，原審未詳查此情，遽予論罪，且告訴人就本
    件車禍之發生非無疏失，原審判決對被告量刑之基礎，並未
    考量此情，尚嫌未合，檢察官依據告訴人請求就此部分提起
    上訴，指摘原判決量刑太輕云云，自無理由，而被告上訴猶
    執前詞否認犯罪，雖無理由，但原審判決就此部分既有上開
    可議之處，自屬無可維持，應由本院將原審判決關於被告業
    務過失傷害部分，予以撤銷改判。爰審酌被告之素行、犯罪
    之情節及過失程度、告訴人所受之傷勢，及被告犯罪後否認
    犯行，肇事迄今未與告訴人達成和解以賠償告訴人之損害，
    犯罪後態度不佳等一切情狀，量處如主文第2項所示之刑，
    並諭知易科罰金之折算標準。
參、無罪部分：
一、公訴意旨另以：被告甲○○明知自己於95年3月30日夜間7時
    10分許，駕駛車牌號碼H2－1612號之自用小貨車，沿臺中市
    ○○街往西屯路方向行駛，行經軍功路與太原路之交岔路口
    ，因貿然在該交岔路口右轉彎，適告訴人林昀蓁駕駛車牌號
    碼HJ2—900號重型機車，在上址機車車道上直行中，遭甲○
    ○所駕之自用小貨車右轉逼擠時，因之緊急剎車而人車倒地
    受傷，甲○○竟未下車察看以救護告訴人林昀蓁，隨即駕車
    逃逸，嗣經路人提供肇事車號予告訴人，始循線查悉上開肇
    事人為被告。因認被告另涉有刑法第185條之4之肇事逃逸罪
    嫌云云。
二、按犯罪事實應依證據認定之，無證據不得認定犯罪事實，刑
    事訴訟法第154條第2項定有明文。又被告否認犯罪事實所持
    之辯解，縱屬不能成立，仍非有積極證據足以證明其犯罪行
    為，不能遽為有罪之認定；刑事訴訟法上所謂認定犯罪事實
    之證據，係指足以認定被告確有犯罪行為之積極證據而言，
    該項證據自須適合於被告犯罪事實之認定，始得採為斷罪資
    料；且犯罪事實之認定，應憑真實之證據，倘證據是否真實
    尚欠明顯，自難以擬制推測之方法，為其判斷之基礎，最高
    法院30年上字1831號、29年上字第3105號、53年台上字第
    656號分別著有判例可資參照。
三、本件檢察官認被告涉有刑法第185條之4肇事逃逸罪嫌，無非
    以上開事實，業據告訴人指述稽詳，並有道路交通事故調查
    報告表(一)、(二)、道路交通事故現場圖及驗傷單等在卷足參，
    為其論據。訊之被告堅詞否認有何肇事逃逸之犯行，並辯稱
    伊所駕車輛未曾與告訴人機車發生碰撞，伊不知自己肇事，
    且未曾遭何人拍打車窗或拒不停車等語。經查：
  (一)被告於上揭時地並未停留在本案事故現場，係事後經警通知
    ，始至警局製作筆錄，並接受警察勘驗其車輛等情，業據被
    告自承明確，且告訴人林昀蓁於原審審理時亦證稱「（問：
    對於你於警詢時陳述對方有停留1、2秒，有何意見？）當時
    被告車輛已經轉到我的右前方，稍停1、2秒就開走」等語；
    證人柯佩宜於原審審理中亦證稱「我看到時，機車已經倒地
    了，我看到該車有停頓一下，就開走了」等語，堪信被告當
    時確未下車救護告訴人。
  (二)惟依證人柯佩宜於原審審理中證稱「我們並未在太原路與旱
    溪路口攔下該車並拍打車窗，是在該路口我們看到一位交通
    警察，我同學就告訴他該車車號，交通警察跟我們要年籍資
    料，我們就給他」等語，可知被告駕駛之自用小貨車離開車
    禍現場後，並無何人追上拍打其車窗之情事。又被告當時駕
    駛車牌號碼H2－1612號之自用小貨車，並未與告訴人駕駛之
    車牌號碼HJ2—900號重型機車發生碰撞之事實，已詳見前述
    ，則被告與告訴人所駕駛之車輛，兩車車身既未發生碰撞，
    被告之自用小貨車自無任何因碰撞產生之震動或聲響，被告
    當時縱在現場曾稍停1、2秒，惟其彼時身處自用小貨車中，
    是否可即時查悉告訴人林昀蓁機車倒地與自己右轉彎有關，
    尚非無疑，且當時亦無何人追上拍打其車窗告知其肇事一事
    ，被告逕行離開車禍現場，自難遽指其有肇事逃逸之故意。
  (三)此外查無其他足認被告確有檢察官所指肇事逃逸犯行之積極
    證據，從而被告此部分犯罪不能證明，自應判決被告無罪。
    原審因為被告無罪之諭知，洵無不當。檢察官依據告訴人請
    求而上訴，其意旨略以被告當時在現場稍停1、2秒才離開，
    被告顯已知肇事云云。惟按檢察官就被告犯罪事實，應負舉
    證責任，並指出證明之方法。因此，檢察官對於起訴之犯罪
    事實，應負提出證據及說服之實質舉證責任。倘其所提出之
    證據，不足為被告有罪之積極證明，或其指出證明之方法，
    無從說服法院以形成被告有罪之心證，基於無罪推定之原則
    ，自應為被告無罪判決之諭知（最高法院92年度台上字第
    128號判例參照）。本件原審判決就卷內證據調查之結果，
    而為綜合判斷、取捨，認不足證明被告確有檢察官所指訴之
    犯行，其得心證的理由已說明甚詳，且所為論斷從形式上觀
    察，亦難認有違背經驗法則、論理法則，或有其他違背法令
    之情形，自難任意指為違法。檢察官提起上訴，仍未提出其
    他積極證據證明被告有何肇事逃逸犯行，自無從採為不利於
    被告之認定，檢察官此部分上訴為無理由，應予駁回。
據上論斷，應依刑事訴訟法第368條、第369條第1項前段、第364
條、第299條第1項前段，刑法第2條第1項前段、刑法第284條第2
項前段、修正前刑法第41條第1項前段，罰金罰鍰提高標準條例
第1條前段，修正前罰金罰鍰提高標準條例第2條、現行法規所定
貨幣單位折算新臺幣條例第2條，判決如主文。
本案經檢察官乙○○到庭執行職務。
中　　華　　民　　國　　96　　年　　5 　　月　　24　　日
              刑事第七庭  審判長法　官　林　榮　龍
                                法　官　張　惠　立
                                法　官　鄭  永  玉
上列正本證明與原本無異。
刑法第185條之4部分檢察官得上訴。其餘不得上訴。
如不服本判決應於收受送達後十日內向本院提出上訴書狀，其未
敘述上訴之理由者並得於提起上訴後十日內向本院補提理由書（
均須按他造當事人之人數附繕本）。
                                書記官　　瑞  芳
中　　華　　民　　國　　96　　年　　5　　月　　25　　日
